【裁判字號】    99,抗,39
【裁判日期】    990820
【裁判案由】    選派檢查人
【裁判全文】
臺灣士林地方法院民事裁定                99年度抗字第39號
抗  告  人  甲○○
代  理  人  郭睦萱律師
相  對  人  歐一熹科技食品股份有限公司
法定代理人  乙○○
上列當事人間選派檢查人事件，對於中華民國99年1 月20日本院
99 年 度司字第18號裁定提起抗告，本院裁定如下：
    主  文
原裁定廢棄。
選派張福淙會計師（九鼎會計師事務所執業會計師，設臺北市○
○路○段一八九號十二樓之八）為相對人公司之檢查人，檢查相
對人公司之業務帳目及財產情形。
聲請及抗告程序費用由相對人負擔。
    理  由
一、按繼續一年以上，持有已發行股份總數百分之三以上之股東
    ，得聲請法院選派檢查人，檢查公司業務帳目及財產情形，
    公司法第245 條第1 項定有明文。又該條所定聲請選派檢查
    人之規定，除具備繼續一年以上持有已發行股份總數百分之
    三之股東之要件外，別無其他資格之限制。相對人具有股東
    身分，繼續一年以上持有再抗告人公司發行股份總數百分之
    十三點五之股份，已符合聲請法院選派公司檢查人之條件，
    自非不得為本件之聲請，最高法院86年度台抗字第108 號裁
    判意旨可供參照。
二、抗告意旨略以：抗告人具有股東身分，且繼續一年以上持有
    相對人公司發行股份總數3%以上之股份，已符合聲請法院選
    派公司檢查人之條件。且抗告人於向法院聲請選派檢查人前
    ，已依監察人之身分，用盡方法向相對人請求查閱公司帳目
    ，惟相對人仍不願提供抗告人查閱，始不得不向本院請求選
    派檢查人，欲透過公司外部監控機制，彌補公司內部監控不
    足。原審裁定未明確區別監察人與檢查人兩者制度設計的意
    旨不同，駁回抗告人的聲請，尚有違誤，為此爰依法提起本
    件抗告云云。
三、經查，抗告人為自民國96年5 月15日起繼續1 年以上之期間
    ，持有相對人公司已發行股份30% 之股東，此有抗告人提出
    之相對人公司基本資料1 紙、設立登記表1 份在卷可稽（原
    審卷第4 、8 頁），參照上揭規定意旨，應已符合法定聲請
    法院選派檢查人之要件，故抗告人之聲請，自堪准許。而本
    院審酌台北市會計師公會推薦之張福淙會計師（九鼎會計師
    事務所執業會計師，設臺北市○○路○ 段189 號12樓之8 ）
    為執業會計師，且資歷經驗豐富，有其臺北市會計師公會會
    員經歷表在卷可參，對於公司業務、帳目及盈虧情形，應能
    本於專業知識予以檢查，亦能適時維護、保障抗告人及其他
    股東之權益，堪認足以擔任相對人公司檢查人乙職，爰依公
    司法第245 條第1 項之規定，選派張福淙會計師為檢查人，
    檢查相對人公司之業務帳目及財產情形。相對人應依檢查人
    之要求提出相關帳簿、表冊供檢查，檢查人之報酬由相對人
    負擔。原審僅以抗告人為相對人公司之監察人，得隨時調查
    公司業務、財務狀況、查核簿冊文件，並得請求董事會或經
    理人提出報告，即認無需選派檢查人，而駁回抗告人之聲請
    ，即增加法律所未規定的選派要件，尚有未洽，抗告意旨指
    摘原裁定不當，求予廢棄，為有理由，爰由本院將原裁定廢
    棄，更為裁定如主文第2 項所示。
四、據上論結，本件抗告為有理由，依非訟事件法第46條、第21
    條第2 項、民事訴訟法第492 條、第95條、第78條，裁定如
    主文。
中    華    民    國    99    年    8     月    20    日
                  民事第一庭  審判長法  官  俞慧君
                                    法  官  黃珮禎
                                    法  官  古振暉
以上正本證明與原本無異。
如不服本裁定，僅得於收受本裁定正本送達後10日內，以適用法
規顯有錯誤為理由，向本院提出再抗告狀（須附繕本一份及繳納
再抗告裁判費新臺幣1,000 元）。再抗告時應提出委任律師或具
有律師資格之人之委任狀；委任有律師資格者，另應附具律師資
格證書及釋明委任人與受任人有民事訴訟法第466 條之1 第1 項
但書或第2 項所定關係之釋明文書影本。
中    華    民    國    99    年    8     月    26    日
                                    書記官  姜貴泰

司法院資訊處製作；財團法人民間司法改革基金會備份。
